【裁判字號】    96,易,347
【裁判日期】    970111
【裁判案由】    恐嚇取財
【裁判全文】
臺灣臺南地方法院刑事判決               96年度易字第347號
公  訴  人  臺灣臺南地方法院檢察署檢察官
被      告  戊○○
上列被告因恐嚇取財案件，經檢察官提起公訴（九十五年度營偵
字第一一八一號），本院判決如下：
    主  文
戊○○意圖為自己不法之所有，以恐嚇使人將本人之物交付未遂
，處有期徒刑捌月，減為有期徒刑肆月，如易科罰金以新臺幣壹
仟元折算壹日，緩刑參年。
扣案之空氣手槍壹枝（槍枝管制編號0000000000號，
含彈匣壹個）沒收。
    事  實
一、戊○○基於對人展示槍械藉以威嚇，致人見狀心生畏懼而交
    付金錢之意圖為自己不有之犯意，於民國九十五年八月十八
    日十七時三十五分許，攜帶內裝其所有而外形與真槍無異之
    空氣手槍一枝（未具殺傷力，槍枝管制編號0000000
    000號，含彈匣一個，下稱本件空氣手槍）之黑色手提包
    ，至位於臺南縣新營市○○路七四號「震旦通信行」（下稱
    「震旦通信行」）內，向店員丁○○表示欲購買行動電話手
    機，然戊○○將國民身分證及健保卡置於櫃檯，而趁丁○○
    轉身整理影印機時，戊○○即取走國民身分證，致丁○○遍
    尋該國民身分證無著，戊○○藉機向丁○○表示其所攜帶之
    黑色手提包內置有槍枝，並於「震旦通信行」之內場即倉庫
    內，向丁○○出示本件空氣手槍後，即向丁○○恫稱其晚上
    要去臺中工作，需要身分證，一天工資新臺幣（下同）一萬
    六千元等暗示須交付金錢始願罷休此等意旨之話語，致丁○○聽聞見狀心生恐懼，表示願仔細尋找而請戊○○晚點再來
    店內，戊○○遂先離開，於同日十八時三十七分許，同攜帶
    裝有本件空氣手槍之黑色手提包再度進入「震旦通信行」內
    ，並接續上開意圖為自己不法所有之犯意，向在場之店員丁○○、甲○○恫稱其要至臺中工作需身分證，而店員弄丟其
    身分證，須負責賠償一萬六千元等語，並配合用手伸入其所
    帶之黑色手提包內，撥弄袋內之本件空氣手槍發出「波」、
    「波」聲，而透露其包內攜有槍枝，須給付金錢其才願罷休
    此等意旨之言語舉動，因丁○○曾向甲○○告知該黑色手提
    包內置有槍枝之情，致丁○○及甲○○對上開戊○○之言語
    舉動心生恐懼，甲○○趁機以電話報警，戊○○則將本件空
    氣手槍置放停於「震旦通信行」門口路旁其所騎乘之機車之
    座椅下方置物箱後，返回「震旦通信行」，嗣於同日二十一
    時二十四分許，遭據報前來該店之警員逮捕，致未能索得金
    錢，並為警在上揭機車座椅下方置物箱內查獲本件空氣手槍
    一枝。
二、案經臺南縣警察局新營分局報請臺灣臺南地方法院檢察署檢
    察官偵查起訴。
    理  由
一、本件係經被告戊○○於準備程序為有罪之表示，而經本院合
    議庭裁定由受命法官獨任以簡式審判程序加以審理，依刑事
    訴訟法第二百七十三條之二、第一百五十九條第二項之規定
    ，不適用傳聞法則有關限制證據能力之相關規定，合先敘明
    。
二、訊據被告對於上揭事實均坦承不諱，核與證人丁○○、甲○○於警詢、偵訊及證人即據報至「震旦通信行」處理之警員
    乙○○於審理中陳述之情節相符，且經本院勘驗被告於九十
    五年八月十八日十七時三十五分許至同日二十二時五分許在
    在「震旦通信行」之監視錄影畫面內容，亦與丁○○、甲○○陳述被告之舉止過程吻合，有本院之九十六年五月二十二
    日勘驗筆錄可稽，復有被告之國民身分證影本及本件空氣手
    槍之內政部警政署刑事警察局九十五年十一月九日刑鑑字第
    ０九五０一六一０六六號槍彈鑑定書各一份可憑，並有本件
    空氣手槍一枝扣案為證，事證明確，被告犯行洵堪認定。
三、核被告所為，係犯刑法第三百四十六條第三項、第一項之意
    圖為自己不法之所有，以恐嚇使人將本人之物交付未遂罪。
    依上開監視錄影畫面之勘驗結果，被告係先後於九十五年八
    月十八日十七時三十五分許及同日十八時三十七分許，二度
    進入「震旦通信行」，檢察官認為被告係於同日十七時三十
    分許及同日二十一時許二度進入該店，容有誤會，應予更正
    。被告基於一個藉由恐嚇方式從「震旦通信行」店員獲取金
    錢之犯意，而接續在密接之時間內，二度至「震旦通信行」
    為恐嚇取財之行為，係屬接續犯，為實質上一罪。又被告同
    時對丁○○、甲○○實行一個恐嚇取財行為，為一行為同時
    觸犯二個相同罪名，為同質想像競合犯，應依刑法第五十五
    條前段論以一個恐嚇取財未遂罪。被告著手實行恐嚇取財行
    為，但尚未因而獲取金錢財物，為未遂犯，依刑法第二十五
    條規定減輕其刑。爰審酌被告為圖獲取金錢，竟藉由攜帶本
    件空氣手槍，並當面向女子店員展示暗喻帶有足以威脅安全
    之槍械，威嚇店員交付金錢，致使店員心生畏怖，業對他人
    之心理及財產安全造成侵害，並破壞社會安寧，然念其於審
    理中尚知坦承犯行認錯，犯後態度尚非欠佳，且考量本件空
    氣手槍並不具殺傷力，侵害危險性非高等一切情狀，量處如
    主文所示之刑，又被告犯罪行為之時間，在九十六年四月二
    十四日以前，所犯罪名固為中華民國九十六年罪犯減刑條例
    第三條所列，惟其宣告刑在有期徒刑一年六月以下，仍合於
    同條例第二條第一項之規定，應減其宣告刑二分之一，並諭
    知易科罰金之折算標準。
四、末查被告先前未曾受有期徒刑以上刑之宣告，有臺灣高等法
    院被告前案紀錄表可參，素行尚非不良，其因一時貪念失慮
    ，致罹刑典，犯後坦承犯行，並深表悔意，現從事司機工作
    ，並須扶養一名十二歲之幼女，信其經本次偵審程序，當知
    所警惕而無再犯之虞，因認前開所宣告之刑，以暫不執行為
    適當，爰依刑法第七十四條第一項第一款之規定，併予宣告
    緩刑三年，用啟自新。扣案之本件空氣手槍一枝（槍枝管制
    編號0000000000號，含彈匣一個），係被告所有
    供本件犯罪使用之物，為被告供承在卷，應依刑法第三十八
    條第一項第二款規定沒收；至於同扣案之塑膠ＢＢ彈二十一
    顆，檢察官並未提出足認與本件犯行相關之佐證，亦非違禁
    物或須義務沒收之物，故不併予宣告沒收，附此敘明。
據上論斷，應依刑事訴訟法第二百七十三條之一第一項、第二百
九十九條第一項前段，刑法第三百四十六條第三項、第一項、第
二十五條、第五十五條、第七十四條第一項第一款、第三十八條
第一項第二款，中華民國九十六年罪犯減刑條例第二條第一項第
三款、第七條、第九條，判決如主文。
本案經檢察官丙○○到庭執行職務。
中    華    民    國    97    年    1     月    11    日
                  刑事第十一庭  法  官  陳威龍
以上正本證明與原本無異。
如不服本判決應於收受本判決後10日內向本院提出上訴書狀，並
應敘述具體理由。如未敘述上訴理由者，應於上訴期間屆滿後20
日內向本院補提理由書狀（均須按他造當事人之人數附繕本）「
切勿逕送上級法院」。
                                書記官  鄭吉裕
中    華    民    國    97    年    1     月    11    日
附錄論罪科刑法條：
刑法第346條第1項、第3項：
意圖為自己或第三人不法之所有，以恐嚇使人將本人或第三人之
物交付者，處6月以上5年以下有期徒刑，得併科1千元以下罰金
。
前二項之未遂犯罰之。


司法院資訊處製作；財團法人民間司法改革基金會備份。
